## JHOAN SEBASTIÁN LUGO RUIZ

**CC** 1.019.095.473 de Bogotá D.C.

 DIRECCIÓN
 Cra 56 # 167C – 03

 TELÉFONO
 3057471310

CORREO Jslugo235@gmail.com

LINKENID https://www.linkedin.com/in/jhoan-sebastian-lugo-ruiz-

8577b01b6

## **PERFIL**

Desarrollador full-Stack en JavaScript, manejando herramientas como React Js de la mano con frameworks como Semantic-UI y Bootstrap para la creación de componentes visuales y funcionales, la implementación de Redux y Router, para el manejo de procesamiento de datos y direccionamiento en la parte del Front-End.

En la parte del Back-End, he implementado Express para el manejo de rutas en el servidor y PostgreSQL para la creación de la base de datos, junto con el uso de Sequelize. Además, debido a la experiencia y conocimientos adquiridos por la ingeniería de sonido, he diseñado dispositivos MIDI con el manejo de Arduino y procesamiento de señales de audio con Matlab, Python y Raspberry Pi.

# FORMACIÓN ACADÉMICA

- Henry BootCamp
   Full-Stack Developer
   2020
- Universidad San Buenaventura Sede Bogotá Ingeniería de Sonido
   2012 - 2018

## **EXPERIENCIA LABORAL**

## • Templo DJ SAS

Marzo, 2019 – Febrero, 2020.

**CARGO:** Docente

JEFE INMEDIATO: Leonardo Roa

## **FUNCIONES:**

- Docente a cargo de los cursos "DJ de club y festival", y "creación musical en todo tipo de género"
- o Elaboración del programa de estudio de los cursos anteriormente mencionados
- O Diseño del material de apoyo para las clases.
- o Manejo de 6 a 15 estudiantes por clase.
- o Impartía clases que corresponden al curso online de los diferentes programas.

#### SF SERRANO

Junio, 2017 – Diciembre, 2017.

**CARGO:** Ingeniero de sonido **JEFE INMEDIATO:** Frank Serrano

## **FUNCIONES:**

- Mediciones de ruido y elaboración del respectivo informe.
- o Revisión de planos y diseños acústicos para salones de clase.
- o implementación de difusores y manejo de Drywall
- o construcción de paneles acústicos
- o Manejo de software AutoCAD, Insul, y Ramsés.

## • JULIÁN PEÑA PRODUCCIÓN DE EVENTOS S.A.S

Septiembre, 2015 - Mayo, 2016.

**CARGO:** Ingeniero de sonido **JEFE INMEDIATO:** Julián Peña

## **FUNCIONES:**

- Manejo y mantenimiento de amplificadores de potencia, limitadores, ecualizadores paramétricos, equipos de Dj y de iluminación
- Montaje de cabinas activas y pasivas con correas de seguridad, cabezas móviles led y el respectivo cableado por todo el refuerzo sonoro del club de música electrónica Baum.

## **CURSOS COMPLEMENTARIOS**

- **CERTIFICADO** "Conocimientos académicos en inglés nivel B1"; dictado por: Centro de idiomas Cafam; segundo semestre año 2018.
- CERTIFICADO "Producción de música electrónica en Ableton live 8, plataforma MAC OSX, controlador Novation XIO 25, secuenciador Akai APC40, Novation Launchpad control sintetizador Korg MX1 y sampler Korg SX1", dictado por Leonardo Roa; duración 57 horas; Academia Templo Dj; Segundo semestre año 2011.
- CERTIFICADO "Producción de música electrónica en Reason 5, plataforma MAC OSX y controlador Novation XIO 25", dictado por Leonardo Roa; duración 57 horas; Academia Templo Dj; Primer semestre año 2011.
- CERTIFICADO "Manejo del equipo profesional para dee-jays CDJ-2000, y DJM-800 Traktor Scratch Pro, Edición en Adobe Audition 3.0, Sistemas inteligentes de iluminación", dictado por Leonardo Roa; duración 57 horas; Academia Templo Dj; Segundo semestre año 2010.
- **CERTIFICADO** "Técnicas de mezcla y manejo de tornamesas Technics SL-1200, unidades reproductoras de CD Denon DN- S3700, DN-S5500, DN-HC5000, mixer DN-X1500s", dictado por Leonardo Roa; duración 57 horas; Academia Templo Dj; Primer semestre año 2010.